【裁判字號】    98,勞抗,3
【裁判日期】    980630
【裁判案由】    強制執行
【裁判全文】
臺灣桃園地方法院民事裁定               98年度勞抗字第3號
抗  告  人  乙○○
            甲○○
            戊○○
                        1巷1.
            丙○○○
            丁○○
            己○○
                        4弄3.
相  對  人  泰銘精密公司
法定代理人  庚  ○
上列當事人間聲請准許強制執行事件，抗告人對於中華民國98年
2 月6 日本院98年度勞聲字第4 號裁定提起抗告，本院裁定如下
：
    主  文
抗告駁回。
抗告程序費用新臺幣壹仟元由抗告人連帶負擔。
    理  由
一、抗告意旨略以：抗告人以其前與相對人於民國98年1 月8 日
    在桃園縣政府勞資爭議調解委員會調解成立，相對人同意於
    98年1 月17日前由相對人公司將抗告人之資遣費、預告工資
    、97年12月1 日至97年12月17日工資、特休未休工資、加班
    費等依勞動基準法規定如數匯入聲請人薪資帳戶內，惟相對
    人迄今未給付薪資差額新臺幣（下同）52,971元，抗告人遂
    依法聲請裁定強制執行，嗣經本院駁回裁定在案。查相對人
    本應給付抗告人薪資、資遣費等差額合計52,971元，為此，
    爰依法提起本件抗告，並檢附差額明細表1 份為憑。
二、按勞資爭議經調解成立或仲裁者，當事人之一方不履行其義
    務時，他方當事人得向該管法院聲請裁定強制執行並免繳裁
    判費，於聲請強制執行時，並免繳執行費；又前條之聲請強
    制執行，非有下列各款情形之一者，法院不得為駁回之裁定
    ：調解內容，係使當事人為法律上所禁止之行為者。調解內
    容，與爭議標的顯屬無關或性質不適於強制執行者。依其他
    法律不得為強制執行者。違反本法調解之規定者。勞資爭議
    處理法第37條第1 項、第38條定有明文。
三、經查，抗告人上揭主張固提出桃園縣政府勞資爭議調解記錄
    影本1 份為憑，然經核上開調解記錄五、(二)勞資雙方經勞資
    爭議調解委員會居中斡旋，達成共識為：「1.資方（即相對
    人）同意依勞基法相關規定如數給付勞方（即抗告人）資遣
    費、預告工資、97年12月1 日至97年12月17日工資、特休未
    休工資、加班費，並於98年1 月17日以前匯入勞方薪資帳戶
    。2.資方同意於3 日內開立非自願離職證明書予勞方」等語
    。經本院細核上開調解內容，確實未記載相對人究竟各應給
    付抗告人金額若干，依勞資爭議處理法第38條第2 款之規定
    ，原審認依前開調解內容本件調解記錄之給付內容，尚不適
    宜強制執行，即無不合。至於抗告人所提出之差額明細表云
    云，即係抗告人所自行製作，除未經桃園縣政府勞資爭議調
    解成立所肯認，亦未記載於上開桃園縣政府勞資爭議調解記
    錄，自難憑之准為強制執行。從而，抗告意旨指摘原裁定不
    當，為無理由，應予駁回。
四、據上論結，本件抗告為無理由，依非訟事件法第46條、第21
    條第2 項、第24條第1 項、第495 條之1 第1 項、第449 條
    第1 項、第85條第2 項，裁定如主文。
中    華    民    國    98    年    6     月    30    日
                  民事第二庭  審判長  法  官  劉克聖
                                      法  官  王耀興
                                      法  官  卓立婷
正本係照原本作成。
本裁定不得再抗告
中    華    民    國    98    年    7     月    1     日
                                      書記官  黃進傑


司法院資訊處製作；財團法人民間司法改革基金會備份。
